【裁判字號】    98,消債更,130
【裁判日期】    990208
【裁判案由】    更生事件
【裁判全文】
臺灣士林地方法院民事裁定           98年度消債更字第130號
債  務  人  甲○○
上列債務人聲請更生事件，本院裁定如下：
    主  文
債務人應於本裁定送達後十五日內，補提如附表所示文件及資料
到院。
    理  由
一、按債務人不能清償債務或有不能清償之虞者，得依本條例所
    定更生或清算程序，清理其債務，消費者債務清理條例第3
    條定有明文。又債務人聲請更生時，所提出之財產及收入狀
    況說明書，應表明下列事項，並提出證明文件：一、財產目
    錄，並其性質及所在地。二、最近五年是否從事營業活動及
    平均每月營業額。三、收入及必要支出之數額、原因及種類
    。四、依法應受債務人扶養之人，此觀諸消費者債務清理條
    例第43條第6 項規定自明。次按，債務人聲請更生或清算不
    合程式或不備其他要件者，法院應以裁定駁回之，但其情形
    可以補正者，法院應定期間先命補正，同條例第8 條定有明
    文。且更生之聲請有拒絕提出關係文件者，應駁回之，參諸
    同條例第46條第3 款規定自明。
二、查本件債務人具狀聲請更生，漏未提出如附表所示文件及資
    料到院。爰定期命補正，如逾期未補正，則駁回其聲請。
中    華    民    國    99    年    2     月    8     日
                  民事第二庭  法      官  馬傲霜
上為正本係照原本作成。
本件不得抗告。
中    華    民    國    99    年    2     月    8     日
                              書  記  官  高玉潔
附表：
1、債務人於永豐銀行信託專戶內之退休金縱尚不能動用，為明
   瞭債務人之財產狀況，以審酌更生方案是否公允，債務人仍
   應據實陳報，否則即有隱匿之嫌。債務人應提出足資證明其
   退休金專戶內金額之證明文件，並提出任職公司對於該退休
   金專戶金額如何始得動用之相關規定辦法供參。
2、債務人於民國97年受有國產實業建設股份有限公司及利華羊
   毛股份有限公司之營利所得，足證債務人確有上二公司之股
   票，惟據債務人證券存摺及集保戶資料，並無國產實業建設
   股份有限公司及利華羊毛股份有限公司之股票變動記載，債
   務人復未盡其據實陳報財產狀況之義務，僅含糊說明不清楚
   股票實際價值，難認債務人有聲請更生之誠意。債務人既欲
   藉由更生程序清理債務，自應積極配合法院調查財產狀況，
   債務人應主動查明其所有國產實業建設股份有限公司及利華
   羊毛股份有限公司股票之所在地及實際價值，並提出相關證
   明文件。
3、債務人雖稱其所得薪資須扣除「輔導新進人員之獎勵金」、
   「對部屬之獎勵」、「客戶伴手禮」、「介紹費」、「退佣
   」等支出，惟是否確有支出及支出金額是否每月平均高達新
   臺幣（下同）1 至2 萬元，債務人未提出任何證據證明，難
   認全部屬實。債務人應按時間順序，列表記載近三個月因工
   作必要而實際支出之明細項目，各細項金額，並應提出適當
   單據證明。
4、據債務人所提郵局存摺內頁明細所載，自95年2 月至96年2
   月間，每月均有7500元之現金存款，自96年6 月至96年9 月
   間，每月均有1 萬8400元之現金存款，自96年10月至11月，
   每月有2 萬5500元之現金存款，自96年12月至97年2 月間，
   每月均有1 萬8500元之現金存款，亦即自95年2 月至97年2
   月，債務人之郵局帳戶每月均固定受有現金存款。債務人應
   據實說明受有上開存款之原因，來源，及用途。
5、債務人主張應受扶養人賴萬融每月扶養費8000元，惟賴萬融
   係小學2 年級生，且與債務人父母同住，可受照顧，關於課
   輔班學費每學期1 萬元，課後活動費（足球）2000元，科見
   英文補習班每月2500元，即非屬必要費用，應予扣除，是應
   受扶養人賴萬融之每月扶養費即得列計3500元。債務人應表
   明如經裁定開始更生，是否同意應受扶養人賴萬融之每月扶
   養費列計3500元。若不同意，應詳為說明須合理增加之必要
   費用明細、各細項金額及必要性。

司法院資訊處製作；財團法人民間司法改革基金會備份。
